---
title: "R Notebook"
output: html_notebook
---

# CODE A INTEGRER SHINY


files csv nécessaires (sur le drive):
- base_trajet_total.csv (version d'Amélie avec les bons accents)
- temps_trajet.csv


```{r}
library(igraph)
library(dplyr)
library(leaflet)
library(forcats)

temps_trajet <- read.csv2("Data/temps_trajet.csv")
base_trajet_total <- read.csv2("Data/base_trajet_total.csv")


#View(temps_trajet)


```

## inputs à rentrer dans le code

inputs :
- station de départ personne A - ici : "Pont de Neuilly"
- station de départ personne B - ici : "Porte Maillot"



```{r}
# table de correspondance nom de stations/trip_id

nodes_trajet <- base_trajet_total[, 1:2]
nodes_trajet <- unique(nodes_trajet)

temps_trajet_igraph <- graph_from_data_frame(d=temps_trajet, vertices = nodes_trajet, directed = T)

trajet_plus_court <- shortest_paths(temps_trajet_igraph, V(temps_trajet_igraph)[stop_name =="Pont de Neuilly"], to = V(temps_trajet_igraph)[stop_name =="Miromesnil"], output = "vpath")


#Ici vous avez le temps total de trajet : il faut encore l'input de l'utilisateur

df_distances <- as.data.frame(distances(temps_trajet_igraph, V(temps_trajet_igraph)[stop_name == "Pont de Neuilly"], to = V(temps_trajet_igraph)[stop_name =="Miromesnil"]))


inds = which(df_distances == min(df_distances), arr.ind=TRUE)
n_colonne <- inds[1, 2] # IMPORTANT pour choisir les stations par la suite

df_distances[inds[1,1], inds[1,2]]


```



## Calcul du mi-chemin

output : station à mi-chemin


```{r}

# création de la table chemin pour lire le chemin le plus court

pathlist_from <-c()
for (i in 1:(length(V(temps_trajet_igraph)[trajet_plus_court$vpath[[n_colonne]]]$name)-1)){
  pathlist_from[i] <- trajet_plus_court$vpath[[n_colonne]]$name[i]
}

pathlist_to <- c()
for (i in 2:(length(V(temps_trajet_igraph)[trajet_plus_court$vpath[[n_colonne]]]$name))){
  pathlist_to[i-1] <- trajet_plus_court$vpath[[n_colonne]]$name[i]
}

traj <-c()
for (i in 1:(length(V(temps_trajet_igraph)[trajet_plus_court$vpath[[n_colonne]]]$name)-1)){
  traj[i] <- (temps_trajet %>% filter(from_stop_id == trajet_plus_court$vpath[[n_colonne]]$name[i], to_stop_id == trajet_plus_court$vpath[[n_colonne]]$name[i+1]))$weight[1]
}

#traj <- is.numeric(as.character(traj))

chemin <- cbind(pathlist_from,pathlist_to,traj)
chemin <- as.data.frame(chemin)
chemin$traj <- as.numeric(chemin$traj)

# cumsum des temps de trajet

chemin <- chemin %>% transform(Total = ave(traj, FUN = cumsum))

#mi-chemin

mid <- max(chemin$Total)/2
mid

output <- (chemin %>% filter(Total > mid ))$pathlist_to[1]
output


```


```{r}

V(temps_trajet_igraph)[trajet_plus_court$vpath[[n_colonne]]]$name


```






## Visualisation :

output: visualisation du trajet entre A et B


Pour faire la visualisation 
```{r}
### A MODIFIER !!!!!!!!!!!!!!

base_trajet_court <- base_trajet_total %>% filter (stop_id %in% V(temps_trajet_igraph)[trajet_plus_court$vpath[[n_colonne]]]$name) %>% slice(match(V(temps_trajet_igraph)[trajet_plus_court$vpath[[n_colonne]]]$name, stop_id))

View(base_trajet_court)

```

Ici la visualisation ! 

```{r}

base_metro_map <- base_trajet_total %>%
  distinct(stop_name, route_short_name, .keep_all = TRUE)

base_metro_map$route_short_name = factor(base_metro_map$route_short_name)


## A RAJOUTER LIGNE DU DESSOUS (désolée oubli de ma part) !!!!!!!!!!
base_metro_map$route_short_name <- fct_relevel(base_metro_map$route_short_name, c(1, 2, 3, "3B", 4, 5, 6, 7, "7B", 8, 9, 10, 11, 12, 13, 14, "A", "B"))


base_trajet_total$route_short_name = factor(base_trajet_total$route_short_name)



## CELLE-LA AUSSI !!!!!!!!!!!!!!!
base_trajet_total$route_short_name <- fct_relevel(base_trajet_total$route_short_name, c(1, 2, 3, "3B", 4, 5, 6, 7, "7B", 8, 9, 10, 11, 12, 13, 14, "A", "B"))



factpal=colorFactor(palette = c("#FFCD00", "#003CA6", "#837902", "#00AE41", "#CF009E", "#FF7E2E", "#6ECA97", "#FA9ABA", "#6ECA97", "#E19BDF", "#B6BD00", "#C9910D", "#704B1C", "#007852", "#6EC4E8", "#62259D", "#E2231A", "#7BA3DC"), 
            domain = base_metro_map$route_short_name, levels = levels(base_metro_map$route_short_name), ordered = TRUE, na.color = "#808080", alpha = FALSE)


map_metro_ligne = leaflet() %>%
  # Add CartoDB background map
  addProviderTiles("CartoDB.DarkMatter") %>%  
  # Add a marker for each stop
    addMarkers(lng = base_trajet_court$stop_lon[1], lat = base_trajet_court$stop_lat[1], data= base_trajet_court, popup = "Départ User 1")%>%
  addMarkers(lng = base_trajet1$stop_lon[dim(base_trajet1)[1]], lat = base_trajet1$stop_lat[dim(base_trajet1)[1]], data= base_trajet_court, popup = "Point de retrouvailles")%>%
   addMarkers(lng = base_trajet_court$stop_lon[dim(base_trajet_court)[1]], lat = base_trajet_court$stop_lat[dim(base_trajet_court)[1]], data= base_trajet_court, popup = "Départ user 2")%>%
  addPolylines(lng= ~ stop_lon, lat= ~stop_lat, data = base_trajet_court %>% filter(route_short_name== 1, direction_id ==0), group = ~ route_id, weight = 2,  fillOpacity = 0.5, color = "#FFCD00")%>%
  addPolylines(lng= ~ stop_lon, lat= ~stop_lat, data = base_trajet_court %>% filter(route_short_name== 2, direction_id ==0), group = ~ route_id, weight = 2,  fillOpacity = 0.5, color = "#003CA6")%>%
  addPolylines(lng= ~ stop_lon, lat= ~stop_lat, data = base_trajet_court %>% filter(route_short_name== 3, direction_id ==0), group = ~ route_id, weight = 2,  fillOpacity = 0.5, color = "#837902")%>%
  addPolylines(lng= ~ stop_lon, lat= ~stop_lat, data = base_trajet_court %>% filter(route_short_name== "3B", direction_id ==0), group = ~ route_id, weight = 2,  fillOpacity = 0.5, color = "#00AE41")%>%
  addPolylines(lng= ~ stop_lon, lat= ~stop_lat, data = base_trajet_court %>% filter(route_short_name== 4, direction_id ==0), group = ~ route_id, weight = 2,  fillOpacity = 0.5, color = "#CF009E")%>%
  addPolylines(lng= ~ stop_lon, lat= ~stop_lat, data = base_trajet_court %>% filter(route_short_name== 5, direction_id ==0), group = ~ route_id, weight = 2,  fillOpacity = 0.5, color = "#FF7E2E")%>%
  addPolylines(lng= ~ stop_lon, lat= ~stop_lat, data = base_trajet_court %>% filter(route_short_name== 6, direction_id ==0), group = ~ route_id, weight = 2,  fillOpacity = 0.5, color = "#6ECA97")%>%
    addPolylines(lng= ~ stop_lon, lat= ~stop_lat, data = base_trajet_court %>% filter(route_short_name== 7, trip_short_name ==101), group = ~ route_id, weight = 2,  fillOpacity = 0.5, color = "#FA9ABA")%>%
    addPolylines(lng= ~ stop_lon, lat= ~stop_lat, data = base_trajet_court %>% filter(route_short_name== 7, trip_short_name ==201), group = ~ route_id, weight = 2,  fillOpacity = 0.5, color = "#FA9ABA")%>%
      addPolylines(lng= ~ stop_lon, lat= ~stop_lat, data = base_trajet_court %>% filter(route_short_name== "7B", trip_short_name ==101), group = ~ route_id, weight = 2,  fillOpacity = 0.5, color = "#6ECA97")%>%
  addPolylines(lng= ~ stop_lon, lat= ~stop_lat, data = base_trajet_court %>% filter(route_short_name== "7B", trip_short_name ==201), group = ~ route_id, weight = 2,  fillOpacity = 0.5, color = "#6ECA97")%>%
  addPolylines(lng= ~ stop_lon, lat= ~stop_lat, data = base_trajet_court %>% filter(route_short_name== 8, direction_id ==0), group = ~ route_id, weight = 2,  fillOpacity = 0.5, color = "#E19BDF")%>%
  addPolylines(lng= ~ stop_lon, lat= ~stop_lat, data = base_trajet_court %>% filter(route_short_name== 9, direction_id ==0), group = ~ route_id, weight = 2,  fillOpacity = 0.5, color = "#B6BD00")%>%
    addPolylines(lng= ~ stop_lon, lat= ~stop_lat, data = base_trajet_court %>% filter(route_short_name== 10), group = ~ route_id, weight = 2,  fillOpacity = 0.5, color = "#C9910D")%>%
  addPolylines(lng= ~ stop_lon, lat= ~stop_lat, data = base_trajet_court %>% filter(route_short_name== 11, direction_id ==0), group = ~ route_id, weight = 2,  fillOpacity = 0.5, color = "#704B1C")%>%
  addPolylines(lng= ~ stop_lon, lat= ~stop_lat, data = base_trajet_court %>% filter(route_short_name== 12, direction_id ==0), group = ~ route_id, weight = 2,  fillOpacity = 0.5, color = "#007852")%>%
    addPolylines(lng= ~ stop_lon, lat= ~stop_lat, data = base_trajet_court %>% filter(route_short_name== 13, trip_short_name ==101), group = ~ route_id, weight = 2,  fillOpacity = 0.5, color = "#6EC4E8")%>%
    addPolylines(lng= ~ stop_lon, lat= ~stop_lat, data = base_trajet_court %>% filter(route_short_name== 13, trip_short_name ==102), group = ~ route_id, weight = 2,  fillOpacity = 0.5, color = "#6EC4E8")%>%
  addPolylines(lng= ~ stop_lon, lat= ~stop_lat, data = base_trajet_court %>% filter(route_short_name== 14, direction_id ==0), group = ~ route_id, weight = 2,  fillOpacity = 0.5, color = "#62259D")%>%
    addPolylines(lng= ~ stop_lon, lat= ~stop_lat, data = base_trajet_court %>% filter(route_short_name== "A", trip_headsign == "NELY"), group = ~ route_id, weight = 2,  fillOpacity = 0.5, color = "#E2231A")%>%
    addPolylines(lng= ~ stop_lon, lat= ~stop_lat, data = base_trajet_court %>% filter(route_short_name== "A", trip_headsign == "QIKY"), group = ~ route_id, weight = 2,  fillOpacity = 0.5, color = "#E2231A")%>%
      addPolylines(lng= ~ stop_lon, lat= ~stop_lat, data = base_trajet_court %>% filter(route_short_name== "B", trip_headsign == "SOIR"), group = ~ route_id, weight = 2,  fillOpacity = 0.5, color = "#7BA3DC")%>%
    addPolylines(lng= ~ stop_lon, lat= ~stop_lat, data = base_trajet_court %>% filter(route_short_name== "B", trip_headsign == "KOCQ"), group = ~ route_id, weight = 2,  fillOpacity = 0.5, color = "#7BA3DC")%>%

  addCircleMarkers(lng= ~ stop_lon, lat= ~stop_lat, data = base_trajet_court, stroke = FALSE, 
                  fillOpacity = 0.5, radius =4, color = ~ factpal(route_short_name)) %>% 
  addLegend(colors =c("#FFCD00", "#003CA6", "#837902", "#00AE41", "#CF009E", "#FF7E2E", "#6ECA97", "#FA9ABA", "#6ECA97", "#E19BDF", "#B6BD00", "#C9910D", "#704B1C", "#007852", "#6EC4E8", "#62259D", "#E2231A", "#7BA3DC"),
            labels = levels(base_trajet_total$route_short_name),title = "Metro line Paris")
map_metro_ligne  # Show the map
```



## VISUALISATION 1 :



```{r}
# retourne une liste des stops_id du chemin_1 (dans l'ordre)

chemin_1 <- (chemin %>% filter(Total <= mid))$pathlist_from

base_trajet1 <- base_trajet_total %>% filter (stop_id %in% chemin_1) %>% slice(match(chemin_1, stop_id))


map_metro_ligne1 = leaflet() %>%
  # Add CartoDB background map
  addProviderTiles("CartoDB.DarkMatter") %>%  
  # Add a marker for each stop
    addMarkers(lng = base_trajet1$stop_lon[1], lat = base_trajet1$stop_lat[1], data= base_trajet1, popup = "Départ User 1")%>%
   addMarkers(lng = base_trajet1$stop_lon[dim(base_trajet1)[1]], lat = base_trajet1$stop_lat[dim(base_trajet1)[1]], data= base_trajet1, popup = "Départ user 2")%>%
  addPolylines(lng= ~ stop_lon, lat= ~stop_lat, data = base_trajet1 %>% filter(route_short_name== 1, direction_id ==0), group = ~ route_id, weight = 2,  fillOpacity = 0.5, color = "#FFCD00")%>%
  addPolylines(lng= ~ stop_lon, lat= ~stop_lat, data = base_trajet1 %>% filter(route_short_name== 2, direction_id ==0), group = ~ route_id, weight = 2,  fillOpacity = 0.5, color = "#003CA6")%>%
  addPolylines(lng= ~ stop_lon, lat= ~stop_lat, data = base_trajet1 %>% filter(route_short_name== 3, direction_id ==0), group = ~ route_id, weight = 2,  fillOpacity = 0.5, color = "#837902")%>%
  addPolylines(lng= ~ stop_lon, lat= ~stop_lat, data = base_trajet1 %>% filter(route_short_name== "3B", direction_id ==0), group = ~ route_id, weight = 2,  fillOpacity = 0.5, color = "#00AE41")%>%
  addPolylines(lng= ~ stop_lon, lat= ~stop_lat, data = base_trajet1 %>% filter(route_short_name== 4, direction_id ==0), group = ~ route_id, weight = 2,  fillOpacity = 0.5, color = "#CF009E")%>%
  addPolylines(lng= ~ stop_lon, lat= ~stop_lat, data = base_trajet1 %>% filter(route_short_name== 5, direction_id ==0), group = ~ route_id, weight = 2,  fillOpacity = 0.5, color = "#FF7E2E")%>%
  addPolylines(lng= ~ stop_lon, lat= ~stop_lat, data = base_trajet1 %>% filter(route_short_name== 6, direction_id ==0), group = ~ route_id, weight = 2,  fillOpacity = 0.5, color = "#6ECA97")%>%
    addPolylines(lng= ~ stop_lon, lat= ~stop_lat, data = base_trajet1 %>% filter(route_short_name== 7, trip_short_name ==101), group = ~ route_id, weight = 2,  fillOpacity = 0.5, color = "#FA9ABA")%>%
    addPolylines(lng= ~ stop_lon, lat= ~stop_lat, data = base_trajet1 %>% filter(route_short_name== 7, trip_short_name ==201), group = ~ route_id, weight = 2,  fillOpacity = 0.5, color = "#FA9ABA")%>%
      addPolylines(lng= ~ stop_lon, lat= ~stop_lat, data = base_trajet1 %>% filter(route_short_name== "7B", trip_short_name ==101), group = ~ route_id, weight = 2,  fillOpacity = 0.5, color = "#6ECA97")%>%
  addPolylines(lng= ~ stop_lon, lat= ~stop_lat, data = base_trajet1 %>% filter(route_short_name== "7B", trip_short_name ==201), group = ~ route_id, weight = 2,  fillOpacity = 0.5, color = "#6ECA97")%>%
  addPolylines(lng= ~ stop_lon, lat= ~stop_lat, data = base_trajet1 %>% filter(route_short_name== 8, direction_id ==0), group = ~ route_id, weight = 2,  fillOpacity = 0.5, color = "#E19BDF")%>%
  addPolylines(lng= ~ stop_lon, lat= ~stop_lat, data = base_trajet1 %>% filter(route_short_name== 9, direction_id ==0), group = ~ route_id, weight = 2,  fillOpacity = 0.5, color = "#B6BD00")%>%
    addPolylines(lng= ~ stop_lon, lat= ~stop_lat, data = base_trajet1 %>% filter(route_short_name== 10), group = ~ route_id, weight = 2,  fillOpacity = 0.5, color = "#C9910D")%>%
  addPolylines(lng= ~ stop_lon, lat= ~stop_lat, data = base_trajet1 %>% filter(route_short_name== 11, direction_id ==0), group = ~ route_id, weight = 2,  fillOpacity = 0.5, color = "#704B1C")%>%
  addPolylines(lng= ~ stop_lon, lat= ~stop_lat, data = base_trajet1 %>% filter(route_short_name== 12, direction_id ==0), group = ~ route_id, weight = 2,  fillOpacity = 0.5, color = "#007852")%>%
    addPolylines(lng= ~ stop_lon, lat= ~stop_lat, data = base_trajet1 %>% filter(route_short_name== 13, trip_short_name ==101), group = ~ route_id, weight = 2,  fillOpacity = 0.5, color = "#6EC4E8")%>%
    addPolylines(lng= ~ stop_lon, lat= ~stop_lat, data = base_trajet1 %>% filter(route_short_name== 13, trip_short_name ==102), group = ~ route_id, weight = 2,  fillOpacity = 0.5, color = "#6EC4E8")%>%
  addPolylines(lng= ~ stop_lon, lat= ~stop_lat, data = base_trajet1 %>% filter(route_short_name== 14, direction_id ==0), group = ~ route_id, weight = 2,  fillOpacity = 0.5, color = "#62259D")%>%
    addPolylines(lng= ~ stop_lon, lat= ~stop_lat, data = base_trajet1 %>% filter(route_short_name== "A", trip_headsign == "NELY"), group = ~ route_id, weight = 2,  fillOpacity = 0.5, color = "#E2231A")%>%
    addPolylines(lng= ~ stop_lon, lat= ~stop_lat, data = base_trajet1 %>% filter(route_short_name== "A", trip_headsign == "QIKY"), group = ~ route_id, weight = 2,  fillOpacity = 0.5, color = "#E2231A")%>%
      addPolylines(lng= ~ stop_lon, lat= ~stop_lat, data = base_trajet1 %>% filter(route_short_name== "B", trip_headsign == "SOIR"), group = ~ route_id, weight = 2,  fillOpacity = 0.5, color = "#7BA3DC")%>%
    addPolylines(lng= ~ stop_lon, lat= ~stop_lat, data = base_trajet1 %>% filter(route_short_name== "B", trip_headsign == "KOCQ"), group = ~ route_id, weight = 2,  fillOpacity = 0.5, color = "#7BA3DC")%>%

  addCircleMarkers(lng= ~ stop_lon, lat= ~stop_lat, data = base_trajet1, stroke = FALSE, 
                  fillOpacity = 0.5, radius =4, color = ~ factpal(route_short_name)) %>% 
  addLegend(colors =c("#FFCD00", "#003CA6", "#837902", "#00AE41", "#CF009E", "#FF7E2E", "#6ECA97", "#FA9ABA", "#6ECA97", "#E19BDF", "#B6BD00", "#C9910D", "#704B1C", "#007852", "#6EC4E8", "#62259D", "#E2231A", "#7BA3DC"),
            labels = levels(base_trajet_total$route_short_name),title = "Metro line Paris")
map_metro_ligne1  # Show the map




```



## Visualisation 2:


```{r}

# liste des stop

chemin_2 <- rev((chemin %>% filter( Total > mid))$pathlist_to) # Attention, pas même que 1


base_trajet2 <- base_trajet_total %>% filter (stop_id %in% chemin_2) %>% slice(match(chemin_2, stop_id))

View(base_trajet2)



map_metro_ligne2 = leaflet() %>%
  # Add CartoDB background map
  addProviderTiles("CartoDB.DarkMatter") %>%  
  # Add a marker for each stop
    addMarkers(lng = base_trajet2$stop_lon[1], lat = base_trajet2$stop_lat[1], data= base_trajet2, popup = "Départ User 1")%>%
   addMarkers(lng = base_trajet2$stop_lon[dim(base_trajet2)[1]], lat = base_trajet2$stop_lat[dim(base_trajet2)[1]], data= base_trajet2, popup = "Départ user 2")%>%
  addPolylines(lng= ~ stop_lon, lat= ~stop_lat, data = base_trajet2 %>% filter(route_short_name== 1, direction_id ==0), group = ~ route_id, weight = 2,  fillOpacity = 0.5, color = "#FFCD00")%>%
  addPolylines(lng= ~ stop_lon, lat= ~stop_lat, data = base_trajet2 %>% filter(route_short_name== 2, direction_id ==0), group = ~ route_id, weight = 2,  fillOpacity = 0.5, color = "#003CA6")%>%
  addPolylines(lng= ~ stop_lon, lat= ~stop_lat, data = base_trajet2 %>% filter(route_short_name== 3, direction_id ==0), group = ~ route_id, weight = 2,  fillOpacity = 0.5, color = "#837902")%>%
  addPolylines(lng= ~ stop_lon, lat= ~stop_lat, data = base_trajet2 %>% filter(route_short_name== "3B", direction_id ==0), group = ~ route_id, weight = 2,  fillOpacity = 0.5, color = "#00AE41")%>%
  addPolylines(lng= ~ stop_lon, lat= ~stop_lat, data = base_trajet2 %>% filter(route_short_name== 4, direction_id ==0), group = ~ route_id, weight = 2,  fillOpacity = 0.5, color = "#CF009E")%>%
  addPolylines(lng= ~ stop_lon, lat= ~stop_lat, data = base_trajet2 %>% filter(route_short_name== 5, direction_id ==0), group = ~ route_id, weight = 2,  fillOpacity = 0.5, color = "#FF7E2E")%>%
  addPolylines(lng= ~ stop_lon, lat= ~stop_lat, data = base_trajet2 %>% filter(route_short_name== 6, direction_id ==0), group = ~ route_id, weight = 2,  fillOpacity = 0.5, color = "#6ECA97")%>%
    addPolylines(lng= ~ stop_lon, lat= ~stop_lat, data = base_trajet2 %>% filter(route_short_name== 7, trip_short_name ==101), group = ~ route_id, weight = 2,  fillOpacity = 0.5, color = "#FA9ABA")%>%
    addPolylines(lng= ~ stop_lon, lat= ~stop_lat, data = base_trajet2 %>% filter(route_short_name== 7, trip_short_name ==201), group = ~ route_id, weight = 2,  fillOpacity = 0.5, color = "#FA9ABA")%>%
      addPolylines(lng= ~ stop_lon, lat= ~stop_lat, data = base_trajet2 %>% filter(route_short_name== "7B", trip_short_name ==101), group = ~ route_id, weight = 2,  fillOpacity = 0.5, color = "#6ECA97")%>%
  addPolylines(lng= ~ stop_lon, lat= ~stop_lat, data = base_trajet2 %>% filter(route_short_name== "7B", trip_short_name ==201), group = ~ route_id, weight = 2,  fillOpacity = 0.5, color = "#6ECA97")%>%
  addPolylines(lng= ~ stop_lon, lat= ~stop_lat, data = base_trajet2 %>% filter(route_short_name== 8, direction_id ==0), group = ~ route_id, weight = 2,  fillOpacity = 0.5, color = "#E19BDF")%>%
  addPolylines(lng= ~ stop_lon, lat= ~stop_lat, data = base_trajet2 %>% filter(route_short_name== 9, direction_id ==0), group = ~ route_id, weight = 2,  fillOpacity = 0.5, color = "#B6BD00")%>%
    addPolylines(lng= ~ stop_lon, lat= ~stop_lat, data = base_trajet2 %>% filter(route_short_name== 10), group = ~ route_id, weight = 2,  fillOpacity = 0.5, color = "#C9910D")%>%
  addPolylines(lng= ~ stop_lon, lat= ~stop_lat, data = base_trajet2 %>% filter(route_short_name== 11, direction_id ==0), group = ~ route_id, weight = 2,  fillOpacity = 0.5, color = "#704B1C")%>%
  addPolylines(lng= ~ stop_lon, lat= ~stop_lat, data = base_trajet2 %>% filter(route_short_name== 12, direction_id ==0), group = ~ route_id, weight = 2,  fillOpacity = 0.5, color = "#007852")%>%
    addPolylines(lng= ~ stop_lon, lat= ~stop_lat, data = base_trajet2 %>% filter(route_short_name== 13, trip_short_name ==101), group = ~ route_id, weight = 2,  fillOpacity = 0.5, color = "#6EC4E8")%>%
    addPolylines(lng= ~ stop_lon, lat= ~stop_lat, data = base_trajet2 %>% filter(route_short_name== 13, trip_short_name ==102), group = ~ route_id, weight = 2,  fillOpacity = 0.5, color = "#6EC4E8")%>%
  addPolylines(lng= ~ stop_lon, lat= ~stop_lat, data = base_trajet2 %>% filter(route_short_name== 14, direction_id ==0), group = ~ route_id, weight = 2,  fillOpacity = 0.5, color = "#62259D")%>%
    addPolylines(lng= ~ stop_lon, lat= ~stop_lat, data = base_trajet2 %>% filter(route_short_name== "A", trip_headsign == "NELY"), group = ~ route_id, weight = 2,  fillOpacity = 0.5, color = "#E2231A")%>%
    addPolylines(lng= ~ stop_lon, lat= ~stop_lat, data = base_trajet2 %>% filter(route_short_name== "A", trip_headsign == "QIKY"), group = ~ route_id, weight = 2,  fillOpacity = 0.5, color = "#E2231A")%>%
      addPolylines(lng= ~ stop_lon, lat= ~stop_lat, data = base_trajet2 %>% filter(route_short_name== "B", trip_headsign == "SOIR"), group = ~ route_id, weight = 2,  fillOpacity = 0.5, color = "#7BA3DC")%>%
    addPolylines(lng= ~ stop_lon, lat= ~stop_lat, data = base_trajet2 %>% filter(route_short_name== "B", trip_headsign == "KOCQ"), group = ~ route_id, weight = 2,  fillOpacity = 0.5, color = "#7BA3DC")%>%

  addCircleMarkers(lng= ~ stop_lon, lat= ~stop_lat, data = base_trajet2, stroke = FALSE, 
                  fillOpacity = 0.5, radius =4, color = ~ factpal(route_short_name)) %>% 
  addLegend(colors =c("#FFCD00", "#003CA6", "#837902", "#00AE41", "#CF009E", "#FF7E2E", "#6ECA97", "#FA9ABA", "#6ECA97", "#E19BDF", "#B6BD00", "#C9910D", "#704B1C", "#007852", "#6EC4E8", "#62259D", "#E2231A", "#7BA3DC"),
            labels = levels(base_trajet_total$route_short_name),title = "Metro line Paris")
map_metro_ligne2 # Show the map





```






```{r}

base_trajet_court <- base_trajet_total %>% filter (stop_id %in% V(temps_trajet_igraph)[trajet_plus_court$vpath[[n_colonne]]]$name) %>% slice(match(V(temps_trajet_igraph)[trajet_plus_court$vpath[[n_colonne]]]$name, stop_id))

View(base_trajet_court)





chemin_1 <- (chemin %>% filter(Total <= mid))$from_stop_id

base_trajet1 <- base_trajet_total %>% filter (stop_id %in% chemin_1) %>% slice(match(chemin_1, stop_id))

chemin_2 <- rev((chemin %>% filter( Total > mid))$to_stop_id) # Attention, pas même que 1
base_trajet2 <- base_trajet_total %>% filter (stop_id %in% chemin_2) %>% slice(match(chemin_2, stop_id))

View(base_trajet2)

chemin_1
chemin_2



```












## AUTRES OUTPUT :

Le nom des stations les unes à la suite des autres (peut vous servir)
```{r}
paths <- trajet_plus_court$vpath # tous les paths 
paths <- paths[n_colonne] # le path le plus court 
names <- V(temps_trajet_igraph)$stop_name
lapply(paths, function(x) { names[x] })
```

Donne l'ordre des stations 
```{r}
V(temps_trajet_igraph)[trajet_plus_court$vpath[[n_colonne]]]$name
```






```{r}
pathlist_from <-c()
for (i in 1:(length(V(temps_trajet_igraph)[trajet_plus_court$vpath[[n_colonne]]]$name)-1)){
  pathlist_from[i] <- trajet_plus_court$vpath[[n_colonne]]$name[i]
}

pathlist_to <- c()
for (i in 2:(length(V(temps_trajet_igraph)[trajet_plus_court$vpath[[n_colonne]]]$name))){
  pathlist_to[i-1] <- trajet_plus_court$vpath[[n_colonne]]$name[i]
}

traj <-c()
for (i in 1:(length(V(temps_trajet_igraph)[trajet_plus_court$vpath[[n_colonne]]]$name)-1)){
  traj[i] <- (temps_trajet %>% filter(from_stop_id == trajet_plus_court$vpath[[n_colonne]]$name[i], to_stop_id == trajet_plus_court$vpath[[n_colonne]]$name[i+1]))$weight[1]
}

#traj <- is.numeric(as.character(traj))

chemin <- cbind(pathlist_from,pathlist_to,traj)
chemin <- as.data.frame(chemin)
chemin$traj <- as.numeric(chemin$traj)

# cumsum des temps de trajet

chemin <- chemin %>% transform(Total = ave(traj, FUN = cumsum))

View(chemin)

#mi-chemin

mid <- max(chemin$Total)/2
mid

output <- (chemin %>% filter(Total > mid ))$pathlist_to[1]
output


c1 <- (chemin %>% filter(Total <= mid))$pathlist_from
c1 <- as.numeric(c1)
c1
c2 <- (chemin %>% filter(Total <= mid))$pathlist_to
c2 <- as.numeric(as.factor(c1))



chemin_1 <- unique(c(c1,c2))
chemin_1

base_trajet1 <- base_trajet_total %>% filter (stop_id %in% chemin_1) %>% slice(match(chemin_1, stop_id))



chemin_2 <- rev((chemin %>% filter( Total > mid))$pathlist_to) # Attention, pas même que 1
base_trajet2 <- base_trajet_total %>% filter (stop_id %in% chemin_2) %>% slice(match(chemin_2, stop_id))

View(base_trajet1)

View(base_trajet2)


```


