---
title: "igraph"
output: html_notebook
---

```{r}
library(igraph)
library(dplyr)
library(leaflet)

temps_trajet <- read.csv2("temps_trajet.csv")

```
```{r}
View(base_trajet_court)
```

```{r}
nodes_trajet <- base_trajet_total[, 1:2]
nodes_trajet <- unique(nodes_trajet)
```

```{r}
temps_trajet_igraph <- graph_from_data_frame(d=temps_trajet, vertices = nodes_trajet, directed = T)
```

A vous de rentrer dans l'algo! Utilisateur rentre dans l'algo 

```{r}
depart <- "Boulogne-Jean-Jaurès"


arrivee <- "Michel-Ange-Molitor"

trajet_plus_court <- shortest_paths(temps_trajet_igraph, V(temps_trajet_igraph)[stop_name ==depart], to = V(temps_trajet_igraph)[stop_name ==arrivee], output = "vpath")

trajet_plus_court
```


Option plusieurs trajet dispo (inutile)
```{r}
#all_shortest_paths(temps_trajet_igraph, V(temps_trajet_igraph)[stop_name =="Pont de Neuilly"], to = V(temps_trajet_igraph)[stop_name =="République"])
```


Ici vous avez le temps total de trajet : il faut encore l'input de l'utilisateur
```{r}
df_distances <- as.data.frame(distances(temps_trajet_igraph, V(temps_trajet_igraph)[stop_name ==depart], to = V(temps_trajet_igraph)[stop_name ==arrivee]))
inds = which(df_distances == min(df_distances), arr.ind=TRUE)
n_colonne <- inds[1, 2]
```
Temps de trajet total 
```{r}

df_distances[inds[1,1], inds[1,2]]
```


Le nom des stations les unes à la suite des autres (peut vous servir)
```{r}
paths <- trajet_plus_court$vpath # tous les paths 
paths <- paths[n_colonne] # le path le plus court 
names <- V(temps_trajet_igraph)$stop_name
lapply(paths, function(x) { names[x] })
```
Pour faire la visualisation 
```{r}
base_trajet_court <- base_trajet_total %>% filter (stop_id %in% V(temps_trajet_igraph)[trajet_plus_court$vpath[[n_colonne]]]$name ) %>% distinct(stop_id, .keep_all = TRUE)%>% slice(match(V(temps_trajet_igraph)[trajet_plus_court$vpath[[n_colonne]]]$name, stop_id))

View(base_trajet_court)
```

Donne l'ordre des stations par leur stop_id (pas forcément utile)
```{r}
V(temps_trajet_igraph)[trajet_plus_court$vpath[[n_colonne]]]$name
```
```{r}
dim(base_trajet_court)[1]
View(temps_trajet)
View(base_trajet_total)
```

Ici la visualisation ! 
```{r}
map_metro_ligne = leaflet() %>%
  # Add CartoDB background map
  addProviderTiles("CartoDB.DarkMatter") %>%  
  # Add a marker for each stop
  addMarkers(lng = base_trajet_court$stop_lon[1], lat = base_trajet_court$stop_lat[1], data= base_trajet_court, popup = "Départ User 1")%>%
   addMarkers(lng = base_trajet_court$stop_lon[dim(base_trajet_court)[1]], lat = base_trajet_court$stop_lat[dim(base_trajet_court)[1]], data= base_trajet_court, popup = "Départ user 2")%>%
  addPolylines(lng= ~ stop_lon, lat= ~stop_lat, data = base_trajet_court %>% filter(route_short_name== 1, direction_id ==0), group = ~ route_id, weight = 2,  fillOpacity = 0.5, color = "#FFCD00")%>%
  addPolylines(lng= ~ stop_lon, lat= ~stop_lat, data = base_trajet_court %>% filter(route_short_name== 2, direction_id ==0), group = ~ route_id, weight = 2,  fillOpacity = 0.5, color = "#003CA6")%>%
  addPolylines(lng= ~ stop_lon, lat= ~stop_lat, data = base_trajet_court %>% filter(route_short_name== 3, direction_id ==0), group = ~ route_id, weight = 2,  fillOpacity = 0.5, color = "#837902")%>%
  addPolylines(lng= ~ stop_lon, lat= ~stop_lat, data = base_trajet_court %>% filter(route_short_name== "3B", direction_id ==0), group = ~ route_id, weight = 2,  fillOpacity = 0.5, color = "#00AE41")%>%
  addPolylines(lng= ~ stop_lon, lat= ~stop_lat, data = base_trajet_court %>% filter(route_short_name== 4, direction_id ==0), group = ~ route_id, weight = 2,  fillOpacity = 0.5, color = "#CF009E")%>%
  addPolylines(lng= ~ stop_lon, lat= ~stop_lat, data = base_trajet_court %>% filter(route_short_name== 5, direction_id ==0), group = ~ route_id, weight = 2,  fillOpacity = 0.5, color = "#FF7E2E")%>%
  addPolylines(lng= ~ stop_lon, lat= ~stop_lat, data = base_trajet_court %>% filter(route_short_name== 6, direction_id ==0), group = ~ route_id, weight = 2,  fillOpacity = 0.5, color = "#6ECA97")%>%
    addPolylines(lng= ~ stop_lon, lat= ~stop_lat, data = base_trajet_court %>% filter(route_short_name== 7, trip_short_name ==101), group = ~ route_id, weight = 2,  fillOpacity = 0.5, color = "#FA9ABA")%>%
    addPolylines(lng= ~ stop_lon, lat= ~stop_lat, data = base_trajet_court %>% filter(route_short_name== 7, trip_short_name ==201), group = ~ route_id, weight = 2,  fillOpacity = 0.5, color = "#FA9ABA")%>%
      addPolylines(lng= ~ stop_lon, lat= ~stop_lat, data = base_trajet_court %>% filter(route_short_name== "7B", trip_short_name ==101), group = ~ route_id, weight = 2,  fillOpacity = 0.5, color = "#6ECA97")%>%
  addPolylines(lng= ~ stop_lon, lat= ~stop_lat, data = base_trajet_court %>% filter(route_short_name== "7B", trip_short_name ==201), group = ~ route_id, weight = 2,  fillOpacity = 0.5, color = "#6ECA97")%>%
  addPolylines(lng= ~ stop_lon, lat= ~stop_lat, data = base_trajet_court %>% filter(route_short_name== 8, direction_id ==0), group = ~ route_id, weight = 2,  fillOpacity = 0.5, color = "#E19BDF")%>%
  addPolylines(lng= ~ stop_lon, lat= ~stop_lat, data = base_trajet_court %>% filter(route_short_name== 9, direction_id ==0), group = ~ route_id, weight = 2,  fillOpacity = 0.5, color = "#B6BD00")%>%
    addPolylines(lng= ~ stop_lon, lat= ~stop_lat, data = base_trajet_court %>% filter(route_short_name== 10), group = ~ route_id, weight = 2,  fillOpacity = 0.5, color = "#C9910D")%>%
  addPolylines(lng= ~ stop_lon, lat= ~stop_lat, data = base_trajet_court %>% filter(route_short_name== 11, direction_id ==0), group = ~ route_id, weight = 2,  fillOpacity = 0.5, color = "#704B1C")%>%
  addPolylines(lng= ~ stop_lon, lat= ~stop_lat, data = base_trajet_court %>% filter(route_short_name== 12, direction_id ==0), group = ~ route_id, weight = 2,  fillOpacity = 0.5, color = "#007852")%>%
    addPolylines(lng= ~ stop_lon, lat= ~stop_lat, data = base_trajet_court %>% filter(route_short_name== 13, trip_short_name ==101), group = ~ route_id, weight = 2,  fillOpacity = 0.5, color = "#6EC4E8")%>%
    addPolylines(lng= ~ stop_lon, lat= ~stop_lat, data = base_trajet_court %>% filter(route_short_name== 13, trip_short_name ==102), group = ~ route_id, weight = 2,  fillOpacity = 0.5, color = "#6EC4E8")%>%
  addPolylines(lng= ~ stop_lon, lat= ~stop_lat, data = base_trajet_court %>% filter(route_short_name== 14, direction_id ==0), group = ~ route_id, weight = 2,  fillOpacity = 0.5, color = "#62259D")%>%
    addPolylines(lng= ~ stop_lon, lat= ~stop_lat, data = base_trajet_court %>% filter(route_short_name== "A", trip_headsign == "NELY"), group = ~ route_id, weight = 2,  fillOpacity = 0.5, color = "#E2231A")%>%
    addPolylines(lng= ~ stop_lon, lat= ~stop_lat, data = base_trajet_court %>% filter(route_short_name== "A", trip_headsign == "QIKY"), group = ~ route_id, weight = 2,  fillOpacity = 0.5, color = "#E2231A")%>%
      addPolylines(lng= ~ stop_lon, lat= ~stop_lat, data = base_trajet_court %>% filter(route_short_name== "B", trip_headsign == "SOIR"), group = ~ route_id, weight = 2,  fillOpacity = 0.5, color = "#7BA3DC")%>%
    addPolylines(lng= ~ stop_lon, lat= ~stop_lat, data = base_trajet_court %>% filter(route_short_name== "B", trip_headsign == "KOCQ"), group = ~ route_id, weight = 2,  fillOpacity = 0.5, color = "#7BA3DC")%>%

  addCircleMarkers(lng= ~ stop_lon, lat= ~stop_lat, data = base_trajet_court, stroke = FALSE, 
                  fillOpacity = 0.5, radius =4, color = ~ factpal(route_short_name)) %>% 
  addLegend(colors =c("#FFCD00", "#003CA6", "#837902", "#00AE41", "#CF009E", "#FF7E2E", "#6ECA97", "#FA9ABA", "#6ECA97", "#E19BDF", "#B6BD00", "#C9910D", "#704B1C", "#007852", "#6EC4E8", "#62259D", "#E2231A", "#7BA3DC"),
            labels = levels(base_trajet_total$route_short_name),title = "Metro line Paris")
map_metro_ligne  # Show the map
```

